臺灣基隆地方法院民事裁定  
110年度亡字第7號
聲  請  人  陳阿滿  

上列聲請人聲請宣告林淑貞死亡事件，本院裁定如下：
　　主　　文
林淑貞（女，民國00年00月00日生，身分證統一編號：Z0000000
00號，最後設籍處所：基隆市○○區○○路000巷00號）於民國七十
二年六月十五日下午十二時死亡。
聲請程序費用由林淑貞之遺產負擔。
    理    由
一、聲請意旨略以：聲請人之女即失蹤人林淑貞（下稱失蹤人）
    於民國65年6月15日因智能障礙走失後即不知去向，迄至103
    年1月9日由失蹤人之姊向基隆市警察局申報失蹤，迄今生死
    不明已逾7年，爰依法提起本件聲請，求為宣告失蹤人死亡
    等語。
二、按失蹤人失蹤滿7年後，法院得因利害關係人或檢察官之聲
    請，為死亡之宣告，民法第8條第1項定有明文。又法院准許
    宣告死亡之聲請，應公示催告，家事事件法第156條第1項復
    有明定。而此公示催告應公告之，並應揭示於法院公告處、
    資訊網路及其他適當處所之日；法院認為必要時，並得命登
    載於公報或新聞紙，或用其他方法公告之；其報明期間，自
    前項揭示之日起，應有6個月以上，此觀之家事事件法第156
    條第3項準用同法第130條第4、5項規定即明。查聲請人主張
    之前揭事實，業據其提出受（處）理失蹤人口案件登記表、
    戶籍謄本等件為證，並經證人即失蹤人之弟林文忠到庭證稱
    ：失蹤人於其就讀國小時外出後即失蹤，經四處尋找下落均
    無果等語明確（見本院110年3月3日審理筆錄），且經本院
    依職權向基隆市政府警察局弟四分局函詢失蹤人協尋結果，
    經該局函覆稱：失蹤人自103年1月9日受理後，至今未有尋
    獲紀錄等語，亦有該分局110年2月2日基警四分三字第11004
    01544號函暨函附失蹤人口系統--資料報表在卷可參。又失
    蹤人查無出入境紀錄、全民健康保險及勞工保險投保資料等
    情，亦有失蹤人入出境、健保資訊連結作業、勞保局被保險
    人投保資料查詢附卷可稽，足見聲請人主張失蹤人失蹤已逾
    法定期間等情，應堪信為真實，故聲請人聲請對失蹤人為死
    亡之宣告，核與前開條文尚無不合，應予准許。又本院已定
    7個月期間對失蹤人為宣告死亡之公示催告，並於110年3月4
    日將該公示催告揭示於本院牌示處並登載於司法院網站在案
    ，有本院公示催告公告及公告證書在卷可稽，現申報期間屆
    滿7個月，未據失蹤人陳報其生存或知失蹤人生死者陳報其
    所知，亦經本院依職權查明無訛，本院自應依法宣告失蹤人
    死亡。
三、次按宣告死亡之裁定應確定死亡之時，家事事件法第159條
    定有明文。而受死亡宣告者，以判決內所確定死亡之時，推
    定其為死亡；前項死亡之時，應為前條各項所定期間最後日
    終止之時。但有反證者，不在此限，民法第9條亦有明定。
    查失蹤人係於65年6月15日失蹤，計至72年6月15日止失蹤屆
    滿7年，故應推定該日下午12時為其死亡之時，爰依法宣告
    林淑貞於72年6月15日下午12時死亡。
四、依家事事件法第154條第3項、第159條第1項，裁定如主文。
中　　華　　民　　國　　110 　年　　10　　月　　12　　日
                   家事法庭法  官　王美婷  
以上正本係照原本作成。
如對本裁定抗告須於裁定送達後10日內向本院提出抗告狀。
中　　華　　民　　國　　110 　年　　10　　月　　12　　日
                           書記官　施鴻均